Inventaris van het archief van drs. J. de Loos-Haaxman [levensjaren 1881-1976], (1900) 1920-1975 (1982)
Nationaal Archief, Den Haag
Collectie 273 De Loos-Haaxman
Loos-Haaxman, de
1900-1982
merendeel 1920-1975
C24555
0.51 meter; 30 inventarisnummers.
Normale geschreven, getypte en gedrukte documenten, geen bijzondere handschriften, en foto's.
Nationaal Archief, Den Haag
Loos-Haaxman, J. de
Het archief van drs. J. de Loos-Haaxman (1881-1976) bestaat uit correspondentie, een dagboek, catalogi, gedenkboeken en foto's, voornamelijk aangaande haar activiteiten in Nederlands-Indië en voor verschillende stichtingen betreffende de kunsten.
Archiefvorming
Geschiedenis van het archiefbeheer
De verwerving van het archief
Het archief is door schenking verworven.
2.21
Aanwijzingen voor de gebruiker
Openbaarheidsbeperkingen
Volledig openbaar.
Materiële beperkingen
Aanvraaginstructie
Openbare archiefstukken kunnen online worden aangevraagd en gereserveerd. U kunt dit ook via de terminals in de studiezaal van het Nationaal Archief doen. Om te kunnen reserveren dient u de volgende stappen te volgen:
U maakt een profiel aan op www.gahetna.nl, en logt vervolgens in
Via de archiefinventaris (alleen de beschrijvingen met rode nummers) selecteert u het gewenste archiefstuk door op de knop 'Reserveren' te klikken
In het volgende scherm geeft u aan op welke dag u het archiefstuk wilt inzien
Indien u zich bevindt in de studiezaal en een tafelnummer heeft ontvangen kunt u dit nummer vermelden. Als u geen tafelnummer heeft kunt u tafelnummer 777 laten staan
Vervolgens bevestigt u uw reservering door deze te versturen.
Verwant materiaal
Beschikbaarheid van kopieën
Beschrijving van de series en archiefbestanddelen
- Briefwisseling van J. de Loos-Haaxman, conservatrice van 's lands verzameling van schilderijen in Batavia., 1926-1939; 1
- Dagboek, bijgehouden tijdens inspecties van schilderijenverzamelingen in Nederlands-Indië, met ingekomen brieven., 1930; 2
- Correspondentie over onderzoekingen naar de portretten van goeverneurs-generaal van Nederlands-Indië., 1961-1975; 3
- Foto's van de leerlingen van de opleidingsschool voor inlandse ambtenaren, met foto's van ambtenaren in enkele districten., 1920,1934 en z.j.; 4
- Foto's van de portrettengalerij in het goeverneurspaleis in Buitenzorg., Z.j.; 5
- Foto's van bijeenkomsten van de Vereeniging in Indië van Vrouwelijke Oud-Studenten (V.I.V.O.S.) met het orgaan "Driemaandelijkse mededelingen"., 1927-1928; 6
- "Verf en Kunst, maandblad van P.A. Regnault's verf- en inktfabrieken n.v.", houdende artikelen van "Van den Olmenhove" en "Plasschaert" over moderne kunstenaars., 1933-1940; 7-8
  - 1933-1936, 7
  - 1937-1940, 8
    De jaargangen bevatten afbeeldingen van werken in het bezit van P.A. Regnault. De eerste jaargangen zijn incompleet. De nummers, op Engels papier gedrukt, zijn door vocht beschadigd.
- Catalogi van tentoonstellingen van de collecties Regnault in de Bataviasche Kunstkring., 1938-1939; 9
- Catalogus van een tentoonstelling van werken van Quirijn van Tiel, met ingekomen begeleidingscirculaire voor genodigden bij de opening., Juni 1970; 10
  De tentoongestelde werken zijn voor een groot deel afkomstig uit verzamelingen van familieleden Regnault.
- "De Locomotief", houdende berichten over de vondst van een schilderij van Jules Garnier, "de Vermeestering van Kota Blang Temolit (Atjeh) door K. van der Heyden"., 27-28 augustus 1941; 11
- Stukken betreffende studies over het schilderwerk van de 18e-eeuwse kunstenaar Johannes Rach., 1932-1975; 12
- "Johannes Rach en zijn werk", publicatie bij gelegenheid van het 150-jarig bestaan van het Bataviaasch Genootschap van Kunsten en Wetenschappen., 1928; 13
- Catalogi van kunsttentoonstellingen in Batavia, vervaardigd door De Loos-Haaxman., 1932-1938; 14
- Artikel van De Loos-Haaxman over "De behangselfabriek der Vaderlandsche Maatschappij te Hoorn". Overdruk van het Nederlands Kunsthistorisch Jaarboek., 1961; 15
- Particuliere briefwisseling., 1962-1975; 16
- Kerstnummer van het blad voor oud-Indischgasten "Tong Tong"., December 1960; 17
- Gedenkboek "50 jaar Hôtel des Indes n.v." in Batavia., 1948; 18
- Gedenkboeken van de sociëteit "Harmonie" in Weltevreden., 1930,1940; 19
- Gedenkboek van de Carpentier Alting Stichting., 1927; 20
- Manuscript van het boek "Verlaat rapport Indië"., Z.j. (ca. 1970); 21
  Met aantekeningen, gemaakt tijdens het verschijnen. 1973.
- Stukken betreffende haar bestuurslidmaatschap van de Stichting Cultuurgeschiedenis van de Nederlanders Overzee (C.N.O.)., 1961-1975; 22
- Statuten van het Koninklijk Bataviaasch Genootschap van Kunsten en Wetenschappen., 1936; 23
- Documentatie over moderne Nederlands-Indische kunstschilders: Walter Spies, P. Ouborg, Jan Frank e.a., 1930-1965; 24
- Ingekomen overdrukken van artikelen over inlandse cultuurmonumenten in Nederlands-Indië., 1936-1967; 25
- Ingekomen overdrukken van artikelen over Nederlandse beeldende kunstenaars in Nederlands-Indië en Suriname., 1955-1963; 26
- Ingekomen overdrukken van artikelen over de geschiedenis van het Nederlands-Indisch museumwezen., 1900, 1929; 27
- Ingekomen overdrukken van artikelen over goederen en monumenten van Nederlanders overzee uit de 17e en 18e eeuw., 1939-1972 en z.j.; 28
- Loonlijsten van mr W. de Loos in Nederlands-Indië., 1935-1939; 29
- "De Franse schilder Ernest Hardouin in Batavia", posthume publicatie., 1982; 30